hr-HR: Igračke i igre > Igračke > Vizualne igračke: Kaleidoskopi; Igračke za projekciju svjetla; Igračke za optičke iluzije; Prizme
ru: Игрушки и игры > Игрушки > Оптические игрушки: Калейдоскопы; Игрушки со световой проекцией; Игрушки с оптическими иллюзиями; Призмы
vi: Đồ chơi & Trò chơi > Đồ chơi > Đồ chơi phát triển thị giác: Kính vạn hoa; Đồ chơi máy chiếu sáng; Đồ chơi ảo ảnh thị giác; Lăng kính
lt-LT: Žaislai ir žaidimai > Žaislai > Vaizdiniai žaislai: Kaleidoskopai; Šviesos projekcijų žaislai; Optinės iliuzijos žaislai; Prizmės
en: Toys & Games > Toys > Visual Toys: Kaleidoscopes; Light Projection Toys; Optical Illusion Toys; Prisms
cs: Hračky a hry > Hračky > Vizuální hračky: Kaleidoskopy; Světelné projektory; Hračky s optickými klamy; Hranoly
da: Legetøj og spil > Legetøj > Visuelt legetøj: Kalejdoskoper; Legetøj med lysprojektion; Legetøj med optiske illusioner; Prismer
zh-TW: 玩具和遊戲 > 玩具 > 視覺玩具: 萬花筒; 光影投影玩具; 視錯覺玩具; 稜鏡
th: ของเล่นและเกม > ของเล่น > ของเล่นประเภทสีสันสะดุดตา: กล้องคาเลโดสโคป; ของเล่นฉายแสง; ของเล่นภาพลวงตา; ปริซึม
pt-PT: Brinquedos e jogos > Brinquedos > Brinquedos visuais: Caleidoscópios; Brinquedos de projeção de luz; Brinquedos de ilusão de ótica; Prismas
fr: Jeux et jouets > Jouets > Jouets optiques: Kaléidoscopes; Jouets de projection lumineuse; Jouets à illusion d’optique; Prismes
fi: Lelut ja pelit > Lelut > Tutkimislelut: Kaleidoskoopit; Valoprojektiolelut; Optinen harha -lelut; Prismat
pl: Gry i zabawki > Zabawki > Zabawki optyczne: Kalejdoskopy; Zabawki z projekcją świetlną; Zabawki z iluzją optyczną; Pryzmaty
zh-CN: 玩具/游戏 > 玩具 > 视觉玩具/光学玩具: 万花筒; 灯光投影玩具; 视错觉玩具; 棱镜
sl-SI: Igrače in igre > Igrače > Igrače za spodbujanje vidnega zaznavanja: Kalejdoskopi; Igrače za projekcijo svetlobe; Igrače za optične iluzije; Prizme
sk-SK: Hračky a hry > Hračky > Vizuálne hračky: Kaleidoskopy; Hračky so svetelnými projekciami; Hračky na optické ilúzie; Hranoly
es: Juegos y juguetes > Juguetes > Juguetes visuales: Caleidoscopios; Juguetes de proyección de luz; Juguetes de ilusión óptica; Prismas
pt-BR: Brinquedos e jogos > Brinquedos > Brinquedos visuais: Caleidoscópios; Brinquedos de projeção de luz; Brinquedos de ilusão de ótica; Prismas
el: Παιχνίδια > Παιχνίδια (Toys) > Οπτικά παιχνίδια: Καλειδοσκόπια; Παιχνίδια προβολής φωτός; Παιχνίδια οπτικής ψευδαίσθησης; Πρίσματα
de: Spielzeuge & Spiele > Spielzeuge > Optische Spielzeuge: Kaleidoskope; Lichtprojektions-Spielzeug; Spielzeug mit optischen Täuschungen; Prismen
hu: Játékok és játékszerek > Játékok > Vizuális játékok: Kaleidoszkópok; Fényvetítő játékok; Optikai illúziós játékok; Prizmák
nl: Speelgoed en spellen > Speelgoed > Visueel speelgoed: Caleidoscopen; Lichtprojectiespeelgoed; Speelgoed met optische illusies; Prisma's
nb: Leker og spill > Leker > Visuelle leker: Kaleidoskoper; Leker med lysprojeksjon; Leker med optiske illusjoner; Prismer
ja: おもちゃ・ゲーム > おもちゃ > 視覚玩具: 万華鏡; 光投影おもちゃ; 錯視おもちゃ; プリズム
ko: 장난감/게임 > 장난감 > 시각용 장난감: 만화경; 빛 투영 장난감; 착시 장난감; 프리즘
it: Giochi e giocattoli > Giocattoli > Giocattoli visivi: Caleidoscopi; Giocattoli a proiezione di luce; Giocattoli a illusione ottica; Prismi
bg-BG: Играчки и игри > Играчки > Визуални играчки: Калейдоскопи; Играчки за проекция на светлина; Играчки оптични илюзии; Призми
ro-RO: Jucării și jocuri > Jucării > Jucării vizuale: Caleidoscoape; Jucării cu proiecție de lumină; Jucării cu iluzii optice; Prisme
tr: Oyuncaklar ve Oyunlar > Oyuncaklar > Görsel Oyuncaklar: Kaleydoskoplar; Işık projeksiyon oyuncakları; Optik illüzyon oyuncakları; Prizmalar
sv: Leksaker och spel > Leksaker > Visuella leksaker: Kalejdoskop; Ljusprojektionsleksaker; Leksaker med optiska illusioner; Prismor